【裁判字號】    90,易,223
【裁判日期】    900413
【裁判案由】    毒品危害防制條例
【裁判全文】
臺灣嘉義地方法院刑事判決                            九十年度易字第二二三號
    公  訴  人  臺灣嘉義地方法院檢察署檢察官
    被      告  甲○○
右列被告因違反毒品危害防制條例案件，經檢察官提起公訴（九十年度毒偵緝字第三
五號、三六號、三七號），本院判決如左：
    主  文
甲○○連續施用第二級毒品，處有期徒刑肆月，如易科罰金，以佰元折算壹日。
    事  實
一、甲○○前於民國八十八年間，因施用毒品案件，經本院以八十八年度毒聲字第一
    七一七號裁定送臺灣嘉義看守所附設勒戒所觀察、勒戒後，因無繼續施用毒品之
    傾向，由臺灣嘉義地方法院檢察署檢察官於八十九年一月十二日以八十八年度毒
    偵字第五六○號為不起訴處分確定。詎仍不知悔改，又萌施用第二級毒品安非他
    命之概括犯意，自八十九年三月二十八日上午十一時十分許採尿前回溯九十六小
    時內之某時起，至同年七月二十八日晚上十一時四十三分許採尿前回溯九十六小
    時內之某時止，連續在不詳地點，施用第二級毒品安非他命多次，嗣分別於八十
    九年三月二十八日、六月二十三日及七月二十八日，分別為警查獲採尿送驗後呈
    安非他命陽性反應而偵知上情。經本院以八十九年度毒聲字第一三三五號裁定送
    觀察、勒戒後，有繼續施用毒品之傾向。
二、案經嘉義市警察局第一分局報請臺灣嘉義地方法院檢察署檢察官偵查起訴。
    理  由
一、訊據被告甲○○矢口否認有何施用第二級毒品安非他命之犯行，辯稱：伊係施用
    支氣管炎及感冒的藥，所以會驗出陽性反應云云。經查，右揭被告於八十九年三
    月二十八日上午十一時十分許採尿前回溯九十六小時內之某時起，至同年七月二
    十八日晚上十一時四十三分許採尿前回溯九十六小時內之某時止，連續在不詳地
    點，仍有施用安非他命之事實，有被告於八十九年三月二十八日、六月二十三日
    及七月二十八日分別為警查獲時所採尿液，經分別送請長榮管理學院及嘉義市衛
    生局檢驗結果，確均呈安非他命陽性反應，此有長榮管理學院八十九年四月十七
    日、七月六日及嘉義市衛生局八十九年八月九日所分別出具之陽性報告二紙及尿
    水中麻醉藥品委託檢驗報告書乙紙附卷可按，再被告於八十九年三月二十八日上
    午十一時十分許所採集之尿液，經送請法務部調查局複驗結果，亦呈甲基安非他
    命陽性反應乙情，亦有法務部調查局（八九）陸（一）字第八九一三○四七八號
    檢驗通知書乙紙附卷可稽，是被告空言否認，尚無可採；而按諸人體吸用安非他
    命，經尿液排出之時間，依吸食量多寡、人體代謝功能、吸食者之年齡及性別不
    同而有所差異；一般而言吸食者在四十八小時內所排泄之尿液，均有可能被檢出
    ，若經常或大量吸食，則經尿液排出時間約可延長至三、四天；此有行政院衛生
    署藥物食品檢驗局八十一年二月八日（八一）藥檢一字第○○一一五六號函附卷
    可憑，堪認被告至遲於上揭採尿送驗前九十六小時內確有施用第二級毒品安非他
    命之情，是被告施用第二級毒品犯行應堪認定。又被告前因施用毒品案件，經本
    院以八十八年度毒聲字第一七一七號裁定送觀察、勒戒後，認無繼續施用毒品之
    傾向，由臺灣嘉義地方法院檢察署檢察官於八十九年一月十二日以八十八年度毒
    偵字第五六○號為不起訴處分確定，有臺灣嘉義地方法院檢察署檢察官不起訴處
    分書、臺灣嘉義地方法院檢察署刑案資料查註紀錄表、臺灣高等法院被告全國前
    案紀錄表各一份在卷可參。被告於臺灣嘉義地方法院檢察署檢察官為不起訴處分
    後，五年內再犯毒品危害防制條例第十條之罪，經裁定送觀察、勒戒後，認有繼
    續施用毒品傾向，有本院八十九年度毒聲字第一三三五號裁定及臺灣嘉義看守所
    附設觀察勒戒所九十年二月六日嘉所文衛字第○一九五號函暨所附之有無繼續施
    用毒品傾向證明書、有無繼續施用毒品傾向評估標準紀錄表各乙份附卷可參，本
    件事證明確，被告犯行堪予認定。
二、查安非他命為毒品危害防制條例所謂之第二級毒品，觀諸該條例第二條第二項第
    二款規定甚明。核被告甲○○施用安非他命部分，係犯毒品危害防制條例第十條
    第二項之施用第二級毒品罪。其施用安非他命前後持有第二級毒品安非他命之低
    度行為，應為施用第二級毒品之高度行為所吸收，不另論罪。被告先後多次施用
    第二級毒品犯行，手段相同，時間緊接，所犯構成要件相同，顯係基於概括犯意
    反覆為之，為連續犯，爰依刑法第五十六條之規定論以一罪，並加重其刑。爰審
    酌被告前已有施用安非他命之前科，並經觀察、勒戒後，竟又再度施用，顯見其
    意志不堅，仍未戒絕，毫無悔改之意，其施用足以導致精神障礙、性格異常，甚
    至造成生命危險之毒品，戕害一己之身體健康，及其犯罪之動機、目的、手段、
    犯罪後之態度等一切情狀，量處如主文所示之刑，並諭知易科罰金之折算標準，
    以資懲儆。
據上論斷，應依刑事訴訟法第二百九十九條第一項前段，毒品危害防制條例第十條第
二項，刑法第十一條前段、第五十六條、第四十一條第一項，罰金罰鍰提高標準條例
第二條，判決如主文。
本案經檢察官張長樹到庭執行職務。
中      華      民      國    九十      年      四      月     十三     日
                                臺灣嘉義地方法院刑事第一庭
                                        法  官  黃  仁  勇
右正本證明與原本無異。
如不服本判決，應於判決送達後十日內向本院提出上訴狀( 應附繕本 )。
中      華      民      國    九十      年      四      月     十七     日
                                        書記官  呂  權  芳
附錄本案論罪科刑法條：
毒品危害防制條例第十條第二項
施用第二級毒品者，處三年以下有期徒刑。


司法院資訊處製作；財團法人民間司法改革基金會備份。
